【裁判字號】    99,上易,328
【裁判日期】    990331
【裁判案由】    賭博
【裁判全文】
臺灣高等法院刑事判決                 99年度上易字第328號
上  訴  人  臺灣桃園地方法院檢察署檢察官
被      告  甲○○
選任辯護人  廖修譽律師
上列上訴人因被告賭博案件，不服臺灣桃園地方法院98年度簡上
字第422 號，中華民國98年11月30日第一審判決（起訴案號：臺
灣桃園地方法院檢察署98年度偵字第2517號），提起上訴，本院
判決如下：
    主  文
上訴駁回。
    理  由
一、本案經本院審理結果，認原審撤銷第一審對被告甲○○有罪
    之簡易判決，改諭知被告無罪之判決，經核並無不當，應予
    維持，並引用第一審判決書記載之證據及理由（如附件）。
二、檢察官上訴意旨略以：(一)本件查獲地點係在洗衣店內，查獲
    時尚在營業中，該處即非單純被告之處所，而係具有「令公
    眾得自由進出」之營業場所，員警自得自由進出，原審認員
    警必須有急破性之相當理由始得進入，即有可議。(二)據證人
    即警員林吉壯證稱：因之前該店曾遭伊等查獲賭博情事，在
    大馬路外又可以看到洗衣店情形，店門是玻璃門，伊看到被
    告剛好在櫃台整歷投注單，該投注單應係店內提供之估價單
    ，伊認送洗衣服之單據上面不可能有數字，故進入店內查緝
    ，當時並無賭客前來交付簽注單等語，足見員警基於偵查業
    務之經驗，對於被告所持之估價單形成相當理由之心證，認
    或係賭博之相關證據亦屬合理，並無違法可言。(三)刑事訴訟
    法第88條第2項第2款係規定「因持有兇器、贓物或其他物件
    、或於身體、衣服等處露有犯罪痕跡、顯可疑為犯罪人者」
    ，以現行犯論，並非如原判決所謂之「因持有贓物於身體、
    衣服等處有犯罪痕跡，顯可疑為犯罪人者」，即只要因「持
    有」贓物或其他物建而顯可疑為犯罪人者即屬之，並非「持
    有贓物於身體、衣服等處」，本件被告被查獲之物係賭博之
    簽注單，非財產犯罪所得之物，即非贓物，員警自外發現被
    告持有簽注單之犯罪證據，而可疑為犯罪人時，認為係準現
    行犯，進而加以逮捕，員警之蒐集證據及保全方法自屬合法
    。原審竟謂司法警察故意違法情節重大，且主觀係為逃避法
    官之審察搜索之合理門檻，逕入被告處所搜索，侵害被告隱
    私權，因而認證據應予排除適用，其認事用法自難稱妥適等
    情，指摘原判決不當云云。
三、本院查：
  (一)據本件執行搜索機關即桃園縣警察局八德分局98年1 月16日
    之搜索扣押筆錄所載：執行之依據為「依刑事訴訟法第 131
    條之1 經受搜索人同意執行搜索，命所有人、持有人或保管
    人提出或交付應扣押物予以扣押」（見偵查卷第17頁），並
    非依刑事訴訟法第130條執行附帶搜索，或第131條第1項第2
    款或第3 款執行搜索，茍員警認被告甲○○持有賭博之簽注
    單，而可疑為犯罪人，為準現行犯，依法逮捕，並進而為附
    帶搜索扣得相關證物，何以本件之搜索、扣押筆錄之據未詳
    實記載？檢察官執本件員警執行搜索為逮捕準現行犯被告甲
    ○○，進而為附帶搜索，已與事實不符。況茍係刑事訴訟法
    第131條第1項第2款或第3款之無票搜索，亦未見員警有於三
    日內報告檢察官及法院之相關資料，更見與法不合。
  (二)再據證人即警員林吉壯於原審證稱：因為剛好楊朝瑋下樓，
    而楊朝瑋是伊前案查獲之被告，故伊確定二樓也是他們在使
    用，楊朝瑋從二樓走下來，手上拿著扣案之簽單，伊一併查
    扣（見原審簡上卷第45頁），嗣又證稱：楊朝瑋從二樓下來
    ，原本一、二樓間的門是鎖著的，剛好他下來，門打開，我
    們就上樓去看，就在二樓查扣到傳真機及簽注單（見原審簡
    上卷第45頁背面），其就二樓之簽注單如何查扣，前後所述
    亦有不合。
  (三)證人即警員林吉壯於原審另證稱：（問）你們三人進店內表
    明是警察，還說有發現簽單，你又認為被告甲○○是現行犯
    ，此時被告二人之自由等於在你們的拘束中，如此配合搜索
    ，此同意搜索可說是自願的嗎？（答）他們當時不同意也不
    行，我們當時是以現行犯逮捕執行搜索（見原審簡上卷第49
    頁），足見上揭搜索、扣押筆錄所載經受搜索人同意執行搜
    索情節，顯有可疑。
  (四)綜上所述，原審以員警所搜索查扣證物之程序暇與法未合，
    證物屬違法取得而予以排除，進而認不能證明被告甲○○有
    刑法第268 條之賭博罪嫌，而撤銷簡易處刑判決，改諭知無
    罪之判決，經核並無不當，檢察官仍執原有證據認本件所執
    行之搜索扣得之證物，應屬合法，所扣證物不能予以排除，
    指摘原審判決不當，非有理由，應予駁回。
據上論結，應依刑事訴訟法第373條、第368條，判決如主文。
本案經檢察官曾俊哲到庭執行職務。
中    華    民    國    99    年    3     月    31    日
                  刑事第十庭    審判長法  官 陳榮和
                                      法  官 黃斯偉
                                      法  官 李春地
以上正本證明與原本無異。
不得上訴。
                                      書記官 蘇秋
中    華    民    國    99    年    3     月    31    日

司法院資訊處製作；財團法人民間司法改革基金會備份。
